最高法院刑事判決　　　　　　　　　　　　　　　　九十三年度台上字第三０九號
　　上　訴　人　甲○○
右上訴人因業務過失致人於死案件，不服台灣高等法院台中分院中華民國九十二年十
一月十二日第二審判決︵九十二年度交上訴字第一八六一號，起訴案號：台灣台中地
方法院檢察署九十二年度偵字第一七六一號︶，提起上訴，本院判決如左：
    主  文
上訴駁回。
    理  由
按刑事訴訟法第三百七十七條規定，上訴於第三審法院，非以判決違背法令為理由，
不得為之。是提起第三審上訴，應以原判決違背法令為理由，係屬法定要件。如果上
訴理由狀並未依據卷內訴訟資料，具體指摘原判決不適用何種法則或如何適用不當，
或所指摘原判決違法情事，顯與法律規定得為第三審上訴理由之違法情形，不相適合
時，均應認其上訴為違背法律上之程式，予以駁回。本件原判決維持第一審論處上訴
人甲○○從事業務之人，因業務上之過失致人於死罪刑之判決，駁回其在第二審之上
訴，已詳敘所憑之證據及認定之理由，並對上訴人否認過失之辯解，如何不足採信，
均已依據卷內資料，詳予指駁及說明，從形式上觀察，並無任何違背法令之處。而證
據之取捨及事實之認定，為事實審法院之職權，茍其判斷無違經驗法則或論理法則，
即不能任意指為違法。原判決依憑上訴人於警訊及檢察官偵查時之供述，現場處理警
員林進龍之證言，參酌卷附道路交通事故調查報告表、現場照片、台灣省台中縣區車
輛行車事故鑑定委員會、台灣省車輛行車事故覆議鑑定委員會之鑑定意見，以及卷內
其他證據調查之結果，綜合判斷，認上訴人行經未劃標線且為彎道、狹路之肇事路段
，未注意車前狀況，靠右行駛並減速慢行作隨時停車之準備，猶超速行駛，致與對向
駛來，亦疏未減速慢行及靠右行駛之被害人蔡東育所騎機車發生撞擊，使蔡東育因而
死亡，應負業務過失致人於死之責，不因蔡東育與有過失而解免其過失責任，已詳敘
其取捨證據之心證理由，核與證據法則並無違背，亦無所指理由不備之違法情形存在
。又刑法第二條所謂有變更之法律，乃指刑罰法律而言，故如事實變更及刑罰法律外
之法令變更，均不屬本條所謂法律變更。查道路交通安全規則並非刑罰法律，縱有變
更，亦無刑法第二條規定之適用。上訴人稱該規則第九十三條第一項第一款關於速限
之規定已於民國九十二年十月十五日修正，指摘原判決未依刑法第二條規定，適用裁
判時之法律，而以修正前之規定，認定其超速行駛，實有不當云云，顯屬誤會。上訴
意旨，徒憑己見，對於原審採證認事及用法職權之適法行使，任意指摘，自非適法之
第三審上訴理由，其上訴違背法律上之程式，應予駁回。又本件既應為程序上駁回上
訴之判決，所請宣告緩刑，無從斟酌。
據上論結，應依刑事訴訟法第三百九十五條前段，判決如主文。
中　　　華　　　民　　　國　　九十三　　年　　　一　　　月　　 十五 　　日
                              最高法院刑事第五庭
                                  審判長法官  謝　家　鶴
                                        法官  洪　文　章
                                        法官  花　滿　堂
                                        法官  陳　世　淙
                                        法官  洪　佳　濱
      右正本證明與原本無異
                                              書  記  官
中　　　華　　　民　　　國　　九十三　　年　　　二　　　月　　　二　　　日
                                                                        Ｖ
